臺灣花蓮地方法院刑事判決　　　　　　　　94年度訴字第18號
公　訴　人　臺灣花蓮地方法院檢察署檢察官
被　　　告　甲○○
　　　　　　　　　　（另案在臺灣花蓮監獄執行中）
被　　　告　庚○○
　　　　　　　　　　（另案在臺灣花蓮監獄執行中）
前列二人共同
指定辯護人　鍾年展律師
上列被告因違反毒品危害防制條例案件，經檢察官提起公訴（93
年度偵字第2309號），本院判決如下：
    主  文
甲○○共同連續販賣第一級毒品，處無期徒刑，褫奪公權終身，
販賣第一級毒品所得新臺幣貳拾參萬陸仟元均沒收之，如全部或
一部不能沒收時，以其財產抵償之，及扣案之如附表四編號四所
示之毒品，沒收銷燬之，扣案之如附表四編號一、三、六、八、
十四、十五、二十二、二十六、二十七、二十九所示之物，均沒
收之。又連續販賣第二級毒品，處有期徒刑捌年，販賣第二級毒
品所得新臺幣肆萬元均沒收之，如全部或一部不能沒收時，以其
財產抵償之。又連續轉讓第一級毒品，處有期徒刑壹年肆月，應
執行無期徒刑，褫奪公權終身，販賣第一級毒品所得新臺幣貳拾
參萬陸仟元及販賣第二級毒品所得新臺幣肆萬元均沒收之，如全
部或一部不能沒收時，以其財產抵償之，及扣案之如附表四編號
四所示之毒品，沒收銷燬之，扣案之如附表四編號一、三、六、
八、十四、十五、二十二、二十六、二十七、二十九所示之物，
均沒收之。
庚○○共同連續販賣第一級毒品，處無期徒刑，褫奪公權終身，
扣案之如附表四編號四所示之毒品，沒收銷燬之，扣案之如附表
四編號一、三、六、八、十四、十五、二十二、二十六、二十七
、二十九所示之物，均沒收之。又連續轉讓第一級毒品，處有期
徒刑壹年貳月，應執行無期徒刑，褫奪公權終身，及扣案之如附
表四編號四所示之毒品，沒收銷燬之，扣案之如附表四編號一、
三、六、八、十四、十五、二十二、二十六、二十七、二十九所
示之物，均沒收之。
    事　實
一、甲○○（綽號「阿清」、「清哥」）曾於民國八十三年間因
    違反麻醉藥品管理條例等案件，經法院各判處有期徒刑七月
    、三年二月及七月，定其應執行有期徒刑四年，並於八十四
    年七月三十一日入監服刑，嗣於八十六年四月八日縮短刑期
    假釋出監並付保護管束，而於八十八年四月三日假釋期滿，
    未經撤銷以已執行完畢論（非累犯），詎其仍不知悔改，竟
    明知海洛因及安非他命係屬毒品危害防制條例第二條第二項
    第一款、第二款所稱之第一級毒品及第二級毒品，不得持有
    販賣、轉讓，竟夥同庚○○共同基於販賣第一級毒品及第二
    級毒品之概括犯意聯絡，為下述之犯行：
（一）渠等二人意圖販賣毒品牟利，先於九十三年五月間某日起
      至同年九月間某日止，先由甲○○出面，在電話中與高雄
      的綽號「阿兄」姓名年籍不詳之成年男子商妥議好交易毒
      品的數量、金額及地點後，再由庚○○獨自一人前往高雄
      約定的「聖亞哥」賓館等地點，將每次新臺幣（下同）十
      餘萬元之現金當面交付給綽號「阿兄」者，綽號「阿兄」
      者則將等值的第一級毒品海洛因（下稱海洛因），交給庚○○帶回到花蓮，共計購買次數為三、四次。其間，也有
      由庚○○於九十三年五月三十日，至花蓮縣吉安鄉太昌郵
      局將三十三萬元匯款到綽號「阿兄」者所提供之新竹國際
      商業銀行帳戶0000000000 00 號內，同時購買毒品海洛因
      及第二級毒品安非他命（下稱安非他命），計一次。另也
      有由綽號「阿兄」者以宅急便郵寄方式，將所購得之毒品
      包裹在郵件裡，送至花蓮縣吉安鄉○○○街二三一巷一弄
      十號渠等租屋處，嗣由渠等以本人名義，或化名之「李慶
      其」、「王麗華」等名義簽收後販售牟利。
（二）渠等二人復承前販賣第一級毒品之犯意聯絡，另於九十三
      年九月間某日起，以同樣的手法，由甲○○與高雄的施慶
      勳（綽號「老身仔」，所涉罪嫌，由警方另行偵辦中），
      在電話中聯絡好交易海洛因的內容後，由庚○○於同年十
　　　月五日、同年月八日將各二十萬元現金，匯款到施慶勳所
　　　開設的彰化郵局大村分局之000 －000000－000-00銀行帳
　　　戶內，購買等價的海洛因，計二次。另於九十三年十月八
　　　日由庚○○將三十萬元匯入到上開施慶勳之帳戶，連同甲○○原先所交付現金的九萬元，購買價值三十九萬元之海
  　　洛因。甲○○及庚○○唯恐遭警方查緝，除由渠等親自到
    　南部取貨，或委由施慶勳至花蓮當場將毒品交付予渠等外
      ，另委請施慶勳將海洛因裝在以「王麗華」為收件人包裹
      內，以宅配通郵寄方式，郵寄送至上開渠等租屋處，嗣由
      庚○○於同月十日十三日十三時許，在上開南海二街租屋
      處，以「王麗華」名義簽收該包裹後，隨即為警方持本院
      法院所簽發之搜索票當場查獲，並扣得甲○○所有並供作
      販賣海洛因之如附表四編號一、三、四、六、八、十四、
      十五、二十二、二十六、二十七、二十九等物。
二、甲○○承前各基於販賣第一級毒品、第二級毒品營利之概括
    犯意，先與附表一至二所示之對象者，在電話中聯繫好買賣
    毒品海洛因或安非他命的數量、價格及地點，再由甲○○依
    約於附表一所示之時間、地點，連續販賣海洛因予癸○○十
    次（共計金額為十萬元）、己○○二、三次（共計金額為六
    千元）、辛○○三次（共計金額為十一萬元）、壬○○五次
    （共計二萬元）。以及於附表二所示之時間、地點，連續販
    賣安非他命予乙○○三、四次（共計金額為一萬元）、子○○七、八次（共計金額為三萬元）。
三、甲○○另基於轉讓第一級毒品之概括犯意，於九十三年六、
    七月間，在花蓮縣市境內，連續無償轉讓極少許份量海洛因
    予丑○○，或提供摻有極少許份量海洛因的香煙一支予戊○○，以供其等施用，各計二次及三次。
四、庚○○另基於轉讓第一級毒品之概括犯意，於附表三所示之
    時間、地點，連續轉讓摻有極少許份量海洛因的香煙一支予
    癸○○，以供其施用計二次。
五、案經花蓮縣警察局移送臺灣花蓮地方法院檢察署檢察官偵查
    起訴。
    理 由
壹、有罪部分：
I、訊據被告甲○○固坦承有無償轉讓海洛因予丑○○及戊○○
    之事實不諱，惟矢口否認有何販賣海洛因、安非他命之犯行
    ，辯稱：伊與庚○○向綽號「阿兄」及施慶勳購買來的毒品
    ，僅是要供渠等施用，並不是要用來販售牟利的。伊雖有拿
    海洛因給癸○○、己○○、壬○○及辛○○等人，但是因為
    或是和他們共同合資購買或是幫他們調貨（海洛因），並不
    是要販賣給他們，或是從中獲利。而伊並不認識乙○○，根
    本不可能販毒給其他，至於伊雖亦有拿安非他命給子○○多
    次，但也因為是二人共同合資購買云云置辯，被告庚○○亦
    坦承有如事實欄四所示之無償轉讓海洛因予癸○○之事實，
　　惟亦矢口否認有何販賣海洛因、安非他命之犯行，並辯稱：
　  渠等向綽號「阿兄」及施慶勳所購買毒品，只是要供渠等施
    用，並沒有要販售牟利云云，經查：
一、被告二人就事實欄一之（一）及（二）及事實欄三、四涉犯
    販入海洛因、安非他命及無償轉讓海洛因的犯行部分：
（一）被告二人於上開事實欄一之（一）及（二）所示時間、地
      點，向綽號「阿兄」及施慶勳分別購買海洛因、安非他命
      之事實，業據被告二人於警詢時及偵查中均自承在卷，並
      有扣案之上開物證在卷可稽，且由附表五所示的監聽譯文
      中，被告甲○○確與綽號「阿兄」者及施慶勳有過多次的
      毒品交易對話，此有監聽譯文及通訊監察書各一份可參，
      益證被告二人就此之自白非虛。又查，被告庚○○於九十
      三年十月五日、同月八日及同年十二日，曾分別匯入二十
      萬元、二十萬元及三十萬元至施慶勳的郵局帳戶內購買海
      洛因，此亦有中華郵政股份有限公司彰化郵局九十三年十
      月二十日彰營字第九三五一００一二六一號函及隨函所檢
      附之客戶基本資料及帳戶最近交易資料各一份可佐。此外
      ，被告二人向施慶勳所郵購之白粉三包，經送法務部調查
      局鑑定認為：「扣案之三包白粉，經送鑑為均含有第一級
      毒品海洛因成分，合計重七十三點六公克（空包裝重五點
      七八公克），淨重五十點七四公克。」有該局九十三年十
      一月十日調科壹字第二八０００五五五三號鑑定通知書一
　　　份可參，堪可認定被告二人確有向施慶勳購入毒品海洛因
　　　多次。再查，被告二人長時間購入毒品海洛因及安非他命
  　　等事實，已如前述，以渠等向施慶勳所購買的海洛因為例
    　，單於九十三年十月初，在短短不到八天之內（十月五日
      至十二日），即接連三天出資購買，而購買海洛因的金額
      更總計高達為七十九萬元，其購買數量之龐大，此與一般
      施用毒品者均購買少量即足已供施用數次及數量之常情不
      符，況且，警方於九十三年十月十三日搜索被告二人住居
      所，除僅查扣上開海洛因外，並未見到之前所購入價值四
      十萬元之海洛因，顯可推斷被告二人於九十三年十月四日
      、八日購入之毒品業均已遭渠等販賣一空，足見被告二人
      所辯所購毒品均係為供渠等施用之辯詞，不足採信，且由
      下述被告甲○○的多次販賣海洛因及安非他命，更可佐證
      被告二人購入毒品海洛因及安非他命應非供渠等自己施用
      ，而係供作販賣之用，渠等上開所辯，均尚不足採信。就
      此被告二人犯行，均堪予認定。
（二）被告二人分別於事實欄三及四所示之時間、地點，分別轉
      讓海洛因予丑○○、戊○○或癸○○之事實，業據被告二
      人於本院審理時坦承不諱，核與證人丑○○、戊○○或癸○○迭於警詢及本院訊問時具結證述之情節相符，是被告
      二人上開自白核與事實相符，渠等就無償讓轉海洛因的犯
      行均堪以認定。
二、被告甲○○涉犯販賣海洛因及安非他命犯行部分：
I、證據能力部分：
　　按「被告以外之人於審判外之言詞或書面陳述，除法律有規
  　定者外，不得做為證據。」；「被告以外之人於檢察事務官
    、司法警察官或司法警察調查中所為之陳述，與審判中不符
    時，其先前之陳述具有較可信之特別情況，且為證明犯罪事
    實存否所必要者，得為證據。」刑事訴訟法第一百五十九條
    第一項、第一百五十九條之二分別定有明文。本件被告二人
    之辯護人主張證人癸○○、辛○○、己○○、壬○○、乙○○、子○○之警詢筆錄證據均不具證據能力云云，查證人癸○○、己○○、乙○○於本院時指證是如何向被告甲○○購
    買海洛因及安非他命為說明，所述情節概與其警詢中所言大
    致相符，並無前後證詞不一致情形存在，故依上開說明，自
    不具有證據能力。另查，上開證人辛○○、壬○○、子○○
    於本院審理時分別經過交互詰問，但其等迭指證有向被告甲○○拿毒品，但或推稱是請其代為調貨或共同合資購買，核
    與渠等在警詢中所言確有向被告甲○○購買毒品之事實，二
    者就主要的爭執點是否係向被告甲○○購買乙節，證述內容
    有相當大的出入，參諸其等係就施用毒品的來源到警局應訊
    時，稽其等作證所處情境，係在與其等個人本身並無直接利
    害關係下所為之陳述，按理自較具有可信性，且所述內容與
    本案就被告甲○○有無販賣毒品之待證事實間，具有必要性
    可言，從而，本院認就此警詢筆錄，應具有證據能力，不過
    ，至於其證詞之證明力強弱仍應由本院綜合案卷資料為判斷
    ，併予敘明。
II、實體方面：
一、被告甲○○涉販賣第一級毒品海洛因給癸○○等人犯行部分
　　：
（一）上述被告甲○○販賣海洛因予癸○○、己○○、壬○○、
      辛○○之事實，業為證人癸○○、己○○、壬○○、辛○○等人分別於警訊時或本院中證述明確，渠等證述內容概
      略如下：證人癸○○於本院結證稱：伊係自九十三年五
      月間開始向甲○○購買海洛因，總共買了十幾次，地點都
      是甲○○在電話中告知的，伊記得有在海岸路與南海二街
      、仁愛新村，而購買的數量，最低的時候是一千元，最高
      也有一萬元，交易的最後一次是在九十三年十月間，共計
      十萬元等語（見本院卷第二百九十一至二百九十三頁）。
      證人己○○於本院中結證稱：伊係自九十三年前後向甲○○購買海洛因，計二、三次，地點是在北埔的電動玩具
      場和仁愛新村，購買的金額最少為一千元，最多為四千元
      ，合計約六、七千元，當時是透過阿志打電話給甲○○，
      甲○○再打電話給伊等語（見本院卷第二百九十九、至三
      百零一頁）。證人壬○○於警詢中指稱：伊係自九十三
      年七、八月間，在電話中向甲○○購買毒品海洛因施用，
      計十幾次，每次最少一千元，最多一次有五千元，共計二
      萬元等語（見本院卷第一百三十三至一百三十四頁）。
      證人辛○○於警詢中指稱：伊於九十三年六月至八月間，
      向甲○○購買四、五次的海洛因，每次買三千至五千元，
      共計十一萬元。九十三年六月五日至同年八月二十二日伊
      與甲○○電話的對話，都是二人在談購買毒品的事等語（
      見偵查卷第四十六至四十八頁）在卷可稽。
（二）被告甲○○雖前於本院準備庭時否認認識癸○○其人，但
      於本院審理時則承認其與癸○○係為好友，但辯稱：伊並
      沒有賣海洛因，而係於九十三年八、九月間，與癸○○二
      人一起合資買海洛因，金額有時是由癸○○出資五萬或十
      萬元不等來買云云（見本院卷第二百九十四頁），但證人
      癸○○對此，於本院作證時卻仍直指是跟被告甲○○購買
      海洛因無訛，衡情證人癸○○當無誤認的可能，並且，倘
      真是二人合資的話，然而被告甲○○卻對於二人合資的經
      過，均語焉不詳，足徵被告甲○○就此所辯，並無法據採
      。再查，證人己○○與被告甲○○素昧平生，其是因為友
      人綽號「阿志」即張順志的介紹，始會向被告甲○○購買
      海洛因，而就此情節，被告甲○○先不否認有拿海洛因給
      證人己○○，後有推稱沒有拿海洛因云云，可見被告甲○○若非心虛，何會如此，益徵證人己○○的證述應屬實在
      。雖證人己○○事後附和被告甲○○的說詞：是透過張順
      志來向被告甲○○拿毒品云云，然而，倘若證人己○○的
      毒品是經由張順志代為購買，按理張順志根本無須告訴其
      毒品的來源，然證人己○○竟能在本院中指證歷歷交付毒
      品的地點係在仁愛新村、北埔電動遊場等處，更何況，由
      附表六示所的監聽譯文中，被告甲○○與證人己○○二人
      在電話中大談要如何交易「女生的」（指海洛因）的情節
      ，更可證明雙方親自直接進行交易，並未假手於他人，故
      而，證人己○○及被告甲○○就是委稱是經由張順志轉交
      海洛因云云，均不足採，是被告甲○○雖聲請傳喚證人張
      順志到庭作證，但因就此事證明確，別無傳喚到庭作證的
      必要，併予敘明。
（三）證人壬○○於本院作證稱：伊是有與甲○○合資購買五次
      的海洛因，而不是向其購買云云，關此，被告甲○○亦應
      和證人壬○○的說詞二人是合資購買海洛因（見本院卷第
      三百五十三頁），而證人辛○○亦於本院作證時，翻異前
      詞，改證述稱：伊與甲○○有合資購買三次的海洛因，地
      點都是在甲○○的家中，由他去找朋友，伊在其家中等語
　　　（見本院卷第三百五十四頁），與前開在警詢中指證係向
　　　被告甲○○購買海洛因乙節，有相當大的出入，是何者所
  　　言較為實在，誠須進一步探究的必要，但在交互詰問時，
 　   檢察官質問證人壬○○及辛○○其等與被告甲○○合資的
      情形時，證人壬○○先結證稱：伊是在電話中與甲○○說
      拿多少毒品、多少錢，【但沒有講到一起出錢購買的事】
      等語（見本院卷第三百四十六頁），核與其後證及其是如
      何與被告甲○○合資等情，顯有重大歧異之處，然稽之上
      開沒有合資的證言，係在證人壬○○心防尚未確立下所為
      之陳述，按理自較與事實相符，是證人壬○○事後於本院
      所辯之合資云云，當屬事後迴護被告甲○○之詞，顯不足
      採。再者，證人辛○○對於合資情形為證稱：伊不曉得甲○○是出多少錢，也不知道其是向何人購買云云，然按，
　　　「販賣」與「合資」係為不同的日常用語，前者係「向對
  　　方買受物品」，後者則是「與他人合夥出資購買物品」之
　    行為，對於一般大眾而言，仍屬不同之交易方式，就理解
      上並無誤解之可能，假若證人辛○○僅是與被告甲○○共
      同出資，而被告甲○○亦無營利的意圖，證人辛○○在警
      詢中自不可能完全不提及合資之情節，反而逕以「買」字
      相稱之理，由此可反證證人辛○○於本院中所言不實。此
      外，由附表七所示的監聽譯文，於九十三年六月八日被告
      甲○○與證人壬○○的對話中，證人壬○○係稱：「順便
      拿『半個』好不好？」完全沒有合資的意圖，而再從附表
      八所示譯文，被告甲○○與證人辛○○二人在電話中亦顯
      示出二人有過多次交易毒品海洛因，例如：「（辛○○稱
      ）方便給你欠三、四千嗎？」、「（被告甲○○稱）12的
      喔！」、「（辛○○稱）阿兄！我小陳先跟你拿『二千元
      』等語，根本沒有言及合資之事，準此，證人壬○○、辛○○及被告甲○○所稱：渠等是合資購買海洛因云云，委
      均不足採。
（四）況按一般民眾普遍認知海洛因等毒品之非法交易，政府一
      向查禁森嚴，且重罰不寬貸，衡諸常情，被告甲○○倘非
      有利可圖，絕無平白甘冒被嚴查重罰高度風險之理，從而
      ，舉凡其有償交易，除足反證其確另基於某種非圖利本意
      之關係外，通常尚難因無法查悉其販入價額作為是否高價
      賣出之比較，諉無營利之意思，阻卻販賣犯行之追訴（最
      高法院八十七年度台上字第三一六四判決可資參照）。從
      而，綜上調查證據結果，被告甲○○交付海洛因予癸○○
　　　等四人，並有收取現金之行為，堪認被告甲○○有營利意
　　　圖，被告甲○○就此販賣海洛因多次之犯行亦堪認定。
三、有關被告甲○○涉犯販賣第二級毒品給乙○○等人犯行部分
　　：
（一）上開被告甲○○如附表二所示販賣安非他命予乙○○及子
      ○○之事實，業為證人乙○○及子○○成等人分別於本院
　　　證述明確，其等證述內容概略如下：證人乙○○於本院
  　　時，結證稱：伊自九十三年七月間，前後五、六次，直接
    　或透過丙○○向甲○○購買安非他命，有買一千元至五千
      元不等，總共向甲○○購買約一萬元等語（見本院卷第二
      百九十五至二百九十六頁）。證人子○○於本院結證稱
      ：伊是經由小蛋的介紹才認識甲○○，二人交易的時間大
      約是在九十三年六、七月間開始，直到甲○○被抓為止，
      地點是在吉安分局旁的社區，每次都買二千元至五千元不
      等的安非他命，共約有七、八次，總共金額為三萬元左右
      等語（見本院卷第三百四十三頁）在卷可佐。
（二）稽之證人乙○○及子○○素與被告甲○○並無何仇隙，當
      無設詞誣陷之理，其等證詞的可信度相當的高。況且由附
      表九及十所示被告甲○○與其等人在電話中明顯有為毒品
      詢價或拿毒品無訛。再查，雖證人乙○○當庭指證被告甲○○並非當時與其交易毒品之人，然參之證人乙○○當時
      係以打電話到被告甲○○所持之行動電話（門號00000000
　　　00），可見兩人並非毫不認識，且證人乙○○在電話中稱
　　　呼對方為「清哥」，而證人丙○○於本院中亦指證：外人
　　　稱呼被告甲○○為「清哥」（見本院卷第三百零六頁），
　　　二者相同外，再參諸證人乙○○與對方交易的地點係為仁
  　　愛新村及南海幾街附近，均為被告甲○○日平出入之場所
    　，足見被告甲○○確實應為與乙○○交易的當事人，從而
      ，被告甲○○推稱：不認識乙○○之詞，當屬事後卸責之
      詞，不足為據。復查，證人丙○○雖於本院中亦否認有認
      識乙○○，並進而代向被告甲○○購買安非他命，然證人
      乙○○既非涉案之當事人，自無須憑空杜撰其有透過丙○○從事毒品交易，足徵證人丙○○上開所言不認識乙○○
      云云，應屬臨訟避免己身涉案推諉之詞，亦不足採據為有
      利於被告甲○○之事證。
（三）雖被告甲○○固承認有多次拿安非他命給子○○等情不諱
      （見本院卷第三百四十五頁），但卻推稱子○○並不是向
      其購買安非他命，而其僅是幫伊調貨而已云云，姑且不論
      被告甲○○與證人子○○等人的毒品交付行為是何等意思
      ，但參諸證人子○○與被告甲○○的說詞相核，被告甲○○確有交付毒品安非他命之事實，堪予認定。復按證人子
      ○○係為明辯事理之人，對於究意係委託被告甲○○代為
      購買毒品，抑或是與其合資共購，當無不能分辨，稽之其
      自始自終均言及是購買，而非其他，由此可見被告甲○○
      所辯，當不足採，況且，證人子○○於本院中亦自承其一
      經與被告甲○○聯絡好，事後都可以拿到毒品，並且是一
      手交錢一手交貨（見本院卷第三百零四十三頁），若非是
      被告甲○○本身即擁有大量的毒品，否則何能隨時應購買
      者的要求，即能按時交付毒品，更何況倘若是合資共同，
      理應雙方應會對於合資的細節，例如彼此雙方出資的比例
      、購買數量、何時及向何人購買等情為商議，然對此被告
      甲○○卻完全無法為說明，顯見被告甲○○上開的合資或
      代為調貨云云，當屬避就之詞，委不採據，被告甲○○就
      此販賣安非他命之犯行，堪予認定。
四、綜上所述，被告二人有上開販賣海洛因、安非他命及無償轉
    讓海洛因之事實均已罪證明確，應予依法論科。
參、論罪科刑：
一、按毒品危害防制條例所謂之販賣毒品行為，係行為人基於營
    利之目的，而販入或賣出毒品毒品而言（最高法院九十三年
    度台上字第一六五一號判決可參），故就事實欄一之（一）
    所示部分，核被告甲○○、庚○○就此所為之犯行，係違反
    毒品危害防制條例第四條第一項及同條第二項之販賣第一級
    毒品及販賣第二級毒品罪。就事實欄一之（二）所示部分，
    核被告甲○○、庚○○就此所為之犯行，係違反毒品危害防
　　制條例第四條第一項之販賣第一級毒品罪。就事實欄二所示
　  部分，核被告甲○○就此所為之犯行，分別係違反毒品危害
    防制條例第四條第一項及同條第二項之販賣第一級毒品及販
　　賣第二級毒品罪。就事實欄三所示部分，核被告甲○○、庚○○就此所為之犯行，分別違反毒品危害防制條例第八條第
  　一項之轉讓第一級毒品罪。又被告二人就事實欄一之（一）
　　及（二）所示販入海洛因及安非他命牟利犯行，彼此之間，
　  有犯意之聯絡及行為之分擔，應論以共同正犯。又雖被告庚○○等人於警詢中陳稱有時會向綽號「阿兄」者購買安非他
    命及海洛因，但徵之上開監聽譯文所述及被告庚○○所述內
    容，並無從認定被告二人有多次購買安他命之行為，而僅認
    渠等僅於九十三年五月三十日該次有同時購買海洛因及安非
    他命，故被告庚○○以同時間購買海洛因及安非他命一行為
    觸犯二罪名，就此應論以想像競合犯，依刑法第五十五條之
    規定，從一重之販賣第一級毒品罪論。另就被告庚○○轉讓
    海洛因予癸○○二次部分，公訴意旨認被告庚○○就此係犯
    毒品危害防制條例第四條第二項之販賣第二級毒品罪，尚有
    未洽，理由詳如下述之論述，惟其基本事實同一，本院自應
    予審理，並變更起訴法條。又被告二人販賣、轉讓前後持有
    海洛因、安非他命之低度行為，應為販賣、轉讓之高度行為
    所吸收，均不另論罪。又被告甲○○販賣海洛因予壬○○部
    分，雖未據檢察官起訴，然此業經檢察官函送擴張犯罪事實
    ，本院自當併予審理，附此敘明。又被告甲○○所犯多次販
    賣海洛因、安非他命及轉讓海洛因，及被告庚○○多次販賣
    及轉讓海洛因之犯行，均時間緊接，所犯罪名相同，顯係出
    於概括之犯意反覆為之，各為連續犯，均各應依刑法第五十
    六條之規定以一罪論，並各分別就法定本刑為有期徒刑、併
    科罰金部分加重其刑（其中就販賣第一級毒品罪之法定刑為
    無期徒刑、死刑部分，及販賣第二級毒品罪之無期徒刑部分
    不得加重）。雖查，被告二人分別有無償轉讓海洛因予丑○○、戊○○及癸○○等人，但渠等及相關證人均無法對於具
    體轉讓的數量為說明，因此，本院認為渠等所轉讓的海洛因
    數量，均尚未達到應依毒品危害防制條例第八條第六項之加
    重量刑的程度，併予敘明。又被告甲○○所犯上開販賣海洛
    因、安非他命及轉讓第一級毒品三罪，及被告庚○○所犯上
    開販賣海洛因、轉讓海洛因二罪，犯意各別，行為互殊，罪
    名不同，應分論併罰。爰審酌被告甲○○前有如事實欄所述
    之前科紀錄，有臺灣高等法院被告前案紀錄表一份在卷可查
    ，猶不知悔悟，被告二人竟為謀取私利，販賣毒品，又分別
    轉讓海洛因予他人，影響國民健康甚鉅，販賣毒品之次數、
    所得利益，其等犯後僅坦承部分犯行等一切情狀，分別量處
    如主文所示之刑，宣告無刑徒刑部分並依法宣告褫奪公權終
    身。而按數罪併罰，分別宣告其罪之刑，宣告之最重為無期
    徒刑者，不執行他刑，但罰金及從刑不在此限，刑法第五十
    一條第四款定有明文，故依法定其應執行無期徒刑。
二、查被告甲○○販賣海洛因予癸○○、己○○（己○○雖證稱
    購買的金額為六、七千元，惟依罪疑唯輕原則，僅論六千元
    ）、壬○○、辛○○之價金，分別為十萬元、六千元（、二
    萬元及十一萬元，已如前述，故被告甲○○販賣海洛因所得
    共計二十三萬六千元。又被告甲○○販賣安非他命予乙○○
    、子○○，獲利為一萬元及三萬元，亦業已如前述，故被告
    甲○○販賣安非他命所得共計為四萬元。是以，被告甲○○
    販賣海洛因及販賣安非他命之所得，均應依毒品危害防制條
    例第十九條第一項之規定沒收之，如全部或一部不能沒收時
    ，以其財產抵償之。
三、另警方查獲被告二人時，當場扣得其等所販入之海洛因三小
    包（共淨重五十點七四公克），業經送法務部調查局鑑定含
    有海洛因成分無訛，係屬違禁物，應依毒品危害防制條例第
    十八條第一項前段之規定予以沒收銷燬之。又扣案之如附表
    四編號一之牛皮紙係包裹販入毒品所用之物；編號三係宅急
    便郵寄毒品；編號六電子秤，可供量秤毒品；編號八之葡萄
    糖係用來稀釋海洛因的純度；編號十四、十五、二十七吸管
    、塑膠湯匙、分裝袋，係用來分裝稀釋後海洛因；編號二十
    四係為匯款給施慶勳購買毒品；編號二十六記載施慶勳郵局
    密碼，係用來購買毒品匯款之用；編號二十九係用來攪拌稀
    釋海洛因，故上開物品均屬被告甲○○所有並均供作販賣毒
    品所用之物，業據被告甲○○於警詢中所陳明在卷，均應依
    法宣告沒收。其餘如附表四編號五、七注射筒、生理食鹽水
    ，係被告庚○○供作施用海洛因之物；編號十八現金六萬元
    ，係被告甲○○日平勞力所得財物，並無證據足證係為販賣
    毒品所得；編號九至十三號之行動電話，以及其他扣案物品
    ，均查無法積極證據係為供被告二人犯本件犯罪所用之物，
    亦非屬違禁物，爰均不另為宣告沒收。
肆、另不為無罪諭知部分（被告庚○○犯行部分）：
一、公訴意旨另以：被告庚○○夥同被告甲○○於九十三年間將
    上開所購入之毒品海洛因販賣予癸○○、己○○、辛○○，
    或將安非他命販賣予乙○○及子○○，因認被告庚○○就此
    亦另涉有違反毒品危害防制條例第四條第一項及同條第二項
    之販賣海洛因及安非他命罪嫌云云。然訊據被告庚○○堅決
    否認就此有何非法販賣毒品之罪行，辯稱：伊並無販賣海洛
    因及安非他命之行為云云。經查：
（一）如上開所述，被告庚○○固然知悉被告甲○○所販入之上
      開的海洛因及安非他命，係要供作販賣毒品牟利之用，然
      此等的犯意聯絡及行為分擔，應僅止於此，而須受到刑罰
      究責，但如被告庚○○事後並未再與被告甲○○有何合意
      的話，縱然被告甲○○進而尋找特定買主販售毒品獲利，
      然查被告甲○○該等行為顯已逾越被告二人原先販入毒品
      的犯意聯絡範疇，自應僅得就被告甲○○個人的販賣毒品
      行為論科刑責，被告庚○○自不得加以論及，否則勢將刑
      責無限上綱，將使被告庚○○永陷刑罰的困境，合先敘明
      。然查，被告甲○○並未指證被告庚○○有對於其事後販
      賣毒品予特定買主之事，有何參與或行為分擔，故被告庚○○是否能論處該刑罰，誠非無疑。
（二）再查，證人癸○○於警詢中指稱：伊有向甲○○、庚○○
      購買海洛因總共大約十幾次，然於本院中則稱：並沒有向
      庚○○買過毒品，而係跟他要毒品，伊當初在警詢中說有
      跟庚○○買毒品，實際上是跟甲○○買的云云（見本院卷
      第二百九十一至二百九十二頁），是稽上所述，證人癸○○的證詞，顯有重大瑕疵可指，是其所述其曾向被告庚○○購買海洛因等情，是否實在，亦令人存疑。復查，證人
      辛○○雖亦於警詢中即稱：海洛因是向甲○○購買，安非
      他命是向綽號小良的男子拿的，伊大部分是找甲○○購買
      毒品比較多，庚○○很少等語（見本院卷第二百零九頁）
　　　，是純就其內容觀之，其究竟有無向被告庚○○購買毒品
  　　，並沒有說明清楚，而其於本院中否認其有向被告庚○○
　　　購買毒品，並稱其在向被告甲○○合買時，被告庚○○未
  　　亦參與其中（見本院卷第三百五十五頁），足見證人辛○○的證述前後不一，可信度令人質疑。而證人己○○、乙○○及子○○於警詢時根本沒言及有向被告庚○○購買毒
      品，於本院時亦同樣的陳述，均否認有向庚○○購買毒品
      ，而檢察官於本院審理時當庭減縮被告庚○○有販賣海洛
      因給己○○，以及販賣安非他命予乙○○之犯罪事實，益
      可佐證並無任何證據可為佐證，本院自無從認定該等事實
      。
二、末查，又依卷內之監聽譯文及扣案之物證，亦無法證明確與
    被告庚○○就此犯行有關，從而，尚無從僅憑上開有疑義之
    證人癸○○、辛○○等人前後不一有瑕疵之證詞，且又查無
    其他積極事證足以佐證其之說詞，因此，殊難即遽認被告庚○○就此有販賣海洛因及安非他命之事實。此外，復查無其
    他積極證據足認被告庚○○就此有何非法販賣海洛因及安非
    他命之犯行，揆諸前揭說明，原應就此部分為無罪之諭知，
    但此部分檢察官起訴書既認與上開有罪判決之販賣海洛因及
    安非他命犯行間，具有連續犯之裁判上一罪關係，自應不另
    為無罪之諭知，併予敘明。
據上論斷，應依刑事訴訟法第二百九十九條第一項前段、第三百
條，毒品危害防制條例第四條第一項、第二項、第八條第一項、
第十八條第一項第前段、第十九條第一項，刑法第十一條、第二
十八條、第五十六條、第五十五條、第三十七條第一項、第五十
一條第四款、第三十八條第一項第二款，判決如主文。
本案經檢察官丁○○到庭執行職務。
中　　華　　民　　國　　94　　年　　11　　月　　10　　日
                        臺灣花蓮地方法院刑事第二庭
                            審判長法官  李  豫  雙
                                  法官  林  韋  岑
                                  法官  李  世  華
上列正本證明與原本無異。
如對本判決不服，應於送達後10日內，向本院提出上訴狀。（應
抄附繕本）
　                               書記官
中　　華　　民　　國　　94　　年　　11　　月　　11　　日
附錄本判決論罪之法律條文：
毒品危害防制條例第4條第1項、第2項：
製造、運輸、販賣第一級毒品者，處死刑或無期徒刑；處無期徒
刑者，得併科新臺幣一千萬元以下罰金。
製造、運輸、販賣第二級毒品者，處無期徒刑或七年以上有期徒
刑，得併科新臺幣七百萬元以下罰金。
毒品危害防制條例第8條第1項：
轉讓第一級毒品者，處一年以上七年以下有期徒刑，得併科新臺
幣一百萬元以下罰金。
毒品危害防制條例第18條第1項：
查獲之第一、二級毒品及專供製造或施用第一、二級毒品之器具
，不問屬於犯人與否，均沒收銷燬之；查獲之第三、四級毒品及
製造或施用毒品之器具，無正當理由而擅自持有者，均沒入銷燬
之。但合於醫藥、研究或訓練之用者，得不予銷燬。
毒品危害防制條例第19條第1項：
犯第四條至第九條、第十二條、第十三條或第十四條第一項、第
二項之罪者，其供犯罪所用或因犯罪所得之財物，均沒收之，如
全部或一部不能沒收時，追徵其價額或以其財產抵償之。
